Inventaris van het archief van het Ministerie van Waterstaat: Directie van de Waterstaat: Kabinet, 1930-1950
Nationaal Archief, Den Haag
- RUBRIEKEN, B.
  - Personeel, algemeen, 16.
    - Stukken betreffende het verzoek van het Ministerie van Binnenlandse Zaken opgave te doen van de personeelsleden, die wegens revolutionaire gezindheid zijn ontslagen., juli 1940; 121; 3 stukken
    - Stukken betreffende uitvoering van de Vierde Verordening van de Rijkscommissaris voor het bezette Nederlandse Gebied nr. 108/1940 houdende registratie van Joods personeel door middel van de zogenaamde nietjood-verklaring., aug.-dec. 1940; 122; 1 omslag
    - Stukken betreffende de terugkeer van ambtenaren van de Rijkswaterstaat met hun gezinnen naar Den Helder., sept. 1940-juni 1941; 123; 1 omslag
    - Stukken betreffende ontruiming van zijn dienstwoning door de technisch ambtenaar J.C. Visser in de dienstkring Terschelling van de Directie Noord-Holland, arrondissement Hoorn., okt. 1940; 124; 3 stukken
    - Stukken betreffende ontheffing van joodse ambtenaren uit de waarneming van hun functie., nov. 1940; 125; 1 omslag
    - Dossier inzake een adres van ambtenaren, werkzaam bij het arrondissement Zwolle, directie Overijssel en Drenthe, betreffende hun financiële positie., aug.-nov. 1941; 126; 1 omslag
    - Brief van de Secretaris-Generaal inzake de leiding van het departement bij zijn afwezigheid., juli 1942; 127; 2 stukken
    - Minuut-brief aan de Secretaris-Generaal inzake een te ondernemen poging via de Commissaris voor de Belangen der Nederlandse Weermacht de in krijgsgevangenschap gestelde officieren voor de Rijkswaterstaat vrij te krijgen; met bijlagen., aug. 1942; 128; 3 stukken
    - Minuut-brief aan de Secretaris-Generaal van het Departement van Opvoeding, Wetenschap en Kultuurbescherming inzake een poging de invrijheidsstelling van prof. W. Schermerhorn, adviseur van de Meetkundige Dienst, uit zijn gijzelaarschap te bewerkstelligen., sept.-nov. 1942; 129; 1 omslag
    - Brief van de Directie Noord-Brabant inzake een onderzoek naar het voor de uitvoering van de waterstaatswerken aldaar benodigde personeel; met bijlagen., dec. 1942; 130; 1 omslag
    - Stukken betreffende de pogingen van ir. F.I.J. Kanstein om met medewerking van de Rijkswaterstaat te bereiken, dat hijzelf en zijn gezin niet naar Polen worden gevoerd., dec. 1942-juli 1943; 131; 1 omslag
    - Stukken betreffende bemoeienis van de Rijkswaterstaat bij de arbeidsinzet van Nederlandse rijksambtenaren in Duitsland., jan.-dec. 1943; 132; 1 omslag
    - Circulaire aan de hoofden van dienst inzake een op te richten afdeling Personeel en Sociale Zaken; met bijlagen., jan. 1944; 133; 1 omslag
    - Brief, waarin de Hoofdingenieur-directeur in de Directie Groningen en Friesland medewerking aan de nieuwe arbeidsinzet afwijst., feb. 1945; 134; 1 stuk
    - Stukken betreffende zuivering van het ambtelijk apparaat binnen het departement., mei 1945; 135; 1 omslag
    - Stukken betreffende het rechtsherstel van de ambtenaren H.L.J. Habets en ir. J.D. Volmer, die tijdens de oorlog ontslag hadden gekregen., juli-sept. 1945; 136; 1 omslag
    - Stukken betreffende financiële hulp voor de nabestaanden van de vijf waterstaatsambtenaren, die op 5 september te Terneuzen door de Duitsers zijn omgebracht., juli-okt. 1945; 137; 1 omslag
    - Stukken betreffende de technische herziening van het Bezoldigingsbesluit Burgerlijke Rijksambtenaren 1934, waartoe de werkcommissie Palm werd ingesteld., okt. 1945-dec. 1948; 138; 1 pak
    - Stukken betreffende de personeelssterkte bij de Rijkswaterstaat in verband met een onderzoek naar bezuinigingsmogelijkheden., okt. 1946; 139; 1 omslag
    - Stukken betreffende het niet inhouden van loonbelasting op de beloningen, uitgekeerd aan leden van de Adviescommissie voor de Zuivering van het Rijkspersoneel., dec. 1946-mrt. 1947; 140; 1 omslag
    - Stukken betreffende uitvoering van het Zuiveringsbesluit 1945 ten aanzien van hen, die krachtens het Wachtgeldbesluit van 3 augustus 1922, Stbl. 487, wachtgeld genieten., aug. 1947; 141; 1 omslag
    - Stukken betreffende de noodzaak van periodieke medische controle van personeel van de Rijkswaterstaat., aug. 1947-aug. 1948; 142; 1 omslag
    - Stukken betreffende opvulling van een vacature voor de functie van sluiswacht-kantonnier bij de Westerhavensluis te Medemblik, waarbij de houding tijdens en voor de oorlog en de politieke kleur van gegadigden een belangrijke rol speelde., dec. 1947-apr. 1948; 143; 1 omslag
    - Stukken betreffende de vaststelling van salarissen voor administratieve ambtenaren op grond van het Bezoldigingsbesluit Burgerlijke Rijksambtenaren 1948., feb.-mei 1949; 144; 1 omslag
    - Stukken betreffende het verzoek van de Minister van Overzeese Gebiedsdelen de sollicitatiemogelijkheden bij de Generale Thesaurie te Batavia onder de aandacht van het Rijkswaterstaatspersoneel te brengen., mei 1949-jan. 1950; 145; 1 omslag
    - Stukken betreffende de voorbereiding van de vaststelling van de topformatie ter uitvoering van het Bezoldigingsbesluit Burgerlijke Rijksambtenaren 1948., dec. 1949-nov. 1950; 146; 1 omslag
  - Reorganisatie, 17.
    - Brief met bijbehorende nota van ir. J.F. Schönfeld, hoofdingenieur van de Dienst Zeearmen en Benedenrivieren, houdende een voorstel tot instelling van een dienst der zeearmen, kustverdediging etc.; met bijlagen., apr.-mei 1931; 147; 1 omslag
    - Stukken betreffende de voorbereiding van een nieuw Koninklijk Besluit tot vaststelling van de inrichting van de Rijkswaterstaatsdienst., jan.-sept. 1932; 148; 1 omslag
      dit heeft geresulteerd in het Koninklijk Besluit van 6 oktober 1932, Stbl. nr. 487.
    - Stukken betreffende de voorbereiding van een nieuw aanbestedingsreglement., feb. 1932; 149; 1 omslag
    - Stukken betreffende de uitvoering van het Koninklijk Besluit van 6 oktober 1932 (Stbl. nr. 487), tot vaststelling van de inrichting van de Rijkswaterstaatsdienst., okt. 1932-okt. 1934; 150; 1 omslag
    - Stukken betreffende de wenselijkheid de Rijks Geologische Dienst op te heffen., feb.-juni 1935; 151; 1 omslag
    - Brief van de Hoofdingenieur-directeur van de Directie Wegenverbetering, houdende een voorstel tot splitsing van deze directie in een dienst Aanleg van Bruggen en Wegen en een Dienst Algemene Zaken de Wegenverbetering betreffende., sept. 1935; 152; 1 stuk
  - Overstromingen in België, 18.
    - Stukken betreffende besprekingen in de Belgische Kamer van Volksvertegenwoordigers naar aanleiding van overstromingen in Vlaanderen in november 1928., dec. 1930-jan. 1931; 153; 2 stukken
    - Brief van de Hoofdingenieur-directeur in de Directie Zeeland, waarin wordt ingegaan op een knipsel uit "La Dernière Heure" betreffende de overstroming in oostelijk Vlaanderen., feb. 1931; 154; 1 stuk
    - Aantekeningen van de Directeur-Generaal houdende het verslag van een bespreking inzake de afwatering van oostelijk Vlaanderen via de Isabellasluis; met bijlagen., mrt. 1941; 155; 3 stukken
  - Havens, 22.
    - Rapport van dr. G.Th.J. Delfgaauw van de Dienst Publieke Werken van Amsterdam inzake de wenselijkheid van uitbreiding van de havenaccomodatie van IJmuiden., apr. 1946; 156; 1 deel
  - Onderzoek bureelambtenaren, 24.
    - Stukken betreffende een functie-onderzoek van de bureelambtenaar bij de Rijks Geologische Dienst, M.L. van Nispen., nov.-dec. 1931; 157; 2 stukken
    - Stukken betreffende een onderzoek naar bezetting en werkzaamheden bij de diverse burelen in het kader van herziening van net Bezoldigingsbesluit Burgerlijke Rijksambtenaren 1928; met desbetreffende nota's., feb.-dec. 1932; 158; 1 omslag
    - Stukken betreffende de instelling van een onderzoek bij rondvraag of bij de waterstaatsburelen gegadigden zijn voor vacatures in de rang van schrijver 1e en 2e klasse., mei 1932; 159; 3 stukken
    - Briefwisseling met de Vereniging van ambtenaren, werkzaam op de burelen van de Rijkswaterstaat inzake de rondvraag ter voorziening in de vacature van adrainistratief ambtenaar 2e klasse of schrijver 1e klasse bij de Directie Gelderland., apr. 1938; 160; 3 stukken
    - Brief van de Vereniging van ambtenaren, werkzaam op de burelen van de Rijkswaterstaat inzake verbetering van de promotiekansen van haar leden; met bijlagen., apr. 1938-apr. 1941; 161; 1 omslag
    - Minuut-brief aan de leider van de Nationale Jeugdstorm te 's-Hertogenbosch, Bodemeijer, inzake de positie van diens broer, A.J. Bodemeijer, administratief ambtenaar te 's-Hertogenbosch, Directie Noord-Brabant; met bijlage., apr. 1942; 162; 2 stukken
    - Brief van de Hoofdingenieur-directeur in de Directie Bovenrivieren inzake positieverbetering van ambtenaren, werkzaam op de burelen van de Rijkswaterstaat., juni 1942; 163; 1 stuk
    - Stukken betreffende pogingen van de Directeur van het Rijkswegenbouwlaboratorium de positie van het personeel te verbeteren., mrt. 1943-juli 1945; 164; 1 omslag
    - Minuut-brief van de Directeur-Generaal aan de Minister houdende een voorstel inzake de mogelijke inkrimping van het ambtenarencorps; met bijlagen., feb.-mrt. 1947; 165; 1 omslag
    - Briefwisseling met de voorzitter van de vergadering van hoofdingenieurs-directeuren, ir. J.F. Schönfeld, inzake de bevordering van administratief ambtenaren 1e klasse tot administratief hoofdambtenaar., sept. 1947-juni 1948; 166; 2 stukken
    - Stukken betreffende een aanvulling van het Bezoldigingsbesluit Burgerlijke Rijksambtenaren 1934, in verband met de waardering van een aantal functies bij de Directie van de Wieringermeer (Noordoostpolderwerken)., okt.-dec. 1947; 167; 1 omslag
    - Stukken betreffende een onderzoek naar de organisatie van de typekamer van de Directie van de Waterstaat., mei-aug. 1948; 168; 1 omslag
    - Stukken betreffende de voorbereiding van de technische herziening van het Bezoldigingsbesluit Burgerlijke Rijksambtenaren 1934., juli-nov. 1948; 169; 1 omslag
    - Stukken betreffende het voorstel van de Directeur-Generaal de typekamers in het gebouw Van Hogenhoucklaan 60 te 's-Gravenhage samen te voegen., mei-juni 1950; 170; 3 stukken
    - Nota van de waarnemend Directeur van de Rijksdienst voor het Wegverkeer inzake diverse hangende kwesties in verband met het per 1 januari 1951 in werking treden van de uitgifte van kentekenbewijzen; met begeleidingsbrief., okt. 1950; 171; 2 stukken
  - Kanaal Terneuzen-Gent-Afwatering Vlaanderen, 25.
    - Stukken betreffende het Kanaal van Gent naar Terneuzen en de voorbereiding tot wijziging van artikel VIII van het Tractaat van Londen van 19 april 1839 in verband met de afwatering van oostelijk Vlaanderen; met kaart., feb.-juni 1931, juni 1933; 172; 1 omslag
  - Toelagen, 26.
    - Stukken betreffende de toekenning van toelagen aan ambtenaren van de Rijkswaterstaat wegens de uitvoering van belangrijke werken., juli 1932-juni 1932; 173; 1 omslag
    - Stukken betreffende de toekenning van een gratificatie aan J.N. Maas en W. Metzelaar wegens het voorkomen van een overstroming van het gedeelte van de Betuwe bewesten het Amsterdam-Rijnkanaal., mrt.-apr. 1945; 174; 3 stukken
    - Stukken betreffende een mogelijke toekenning van toelagen aan ingenieurs, werkzaam bij de Rijkswaterstaat, ter voorkoming van verdere leegloop van het corps ingenieurs., apr.-sept. 1946; 175; 1 omslag
  - Technisch-ambtenaren, 27.
    - Stukken betreffende de benoeming van technisch-ambtenaren in buitengewone dienst., apr. 1930, sep. 1936, mei 1937, apr. 1943-feb. 1944; 176; 1 omslag
    - Brieven van de voorzitter van de examencommissie voor technisch-ambtenaren van de Rijkswaterstaat; met de verslagen inzake de afgenomen examens., mei 1931, mei 1935, apr. 1938, apr.-aug. 1941. apr. 1944; 177; 1 omslag
    - Stukken betreffende de samenvoeging van de dienstkringen Vreeswijk en Utrecht II, waardoor de standplaatsen van de technisch-ambtenaren gewijzigd worden., aug.-nov. 1931; 178; 1 omslag
    - Stukken betreffende de positie en de mogelijkheden tot positieverbetering van middelbaar technisch personeel bij de Rijkswaterstaat., okt. 1936, apr. 1937, apr. 1940, dec. 1946; 179; 1 omslag
      Zie ook rubrieken 16 en 28
    - Stukken betreffende de benoeming van waterbouwkundigen., apr.-nov. 1941; 180; 1 omslag
  - Opzichters, 28.
    - Minuut-circulaire aan de hoofdingenieurs en hoofdingenieurs-directeuren, waarin hij zijn voornemen bekendmaakt buitengewoon-opzichters in vaste dienst te benoemen., apr. 1934; 181; 1 stuk
    - Dossiers inzake de vordering door het Bouwbureau Luchtwapen Duitse Weermacht van technisch personeel voor het verrichten van opmetingen ten behoeve van de uitbreiding van het vliegveld Leeuwarden., juni 1940; 182; 1 omslag
    - Minuut-circulaire aan de hoofden van dienst houdende een verzoek voorlopig geen nieuwe opzichters aan te stellen in verband met de te verwachten beperking van werken., feb. 1942; 183; 2 stukken
    - Stukken betreffende de positie en de mogelijkheden tot positieverbetering van opzichters bij de Rijkswaterstaat, waarbij de verhouding tussen opzichters in vaste of in tijdelijke dienst of op arbeidscontract het geschilpunt vormde., nov. 1946-juni 1948; 184; 1 omslag
  - Wederopbouw, 29.
    - Brief van de Hoofdingenieur-directeur in de Directie Limburg inzake de bouw van hulpbruggen over de Maas., juni 1940; 185; 1 stuk
    - Brieven van de Directie Benedenrivieren inzake een aanvaring tussen een Duits watervliegtuig en de sleepboot "Ino" op de Oude Maas voor Dordrecht., feb.-mrt. 1941; 186; 2 stukken
    - Stukken betreffende de stopzetting van de werkzaamheden ten behoeve van de berging van het wrak van het schip "J.P. Coen"., mei-juni 1942; 187; 3 stukken
  - Ankerplaatsen op de Nieuwe Maas, 32.
    - Stukken betreffende de onderhandelingen inzake de aankoop van stukken grond voor de verruiming van ankerplaatsen en de bezwaren van de Minister van Financiën tegen de hierbij gevolgde werkwijze., mrt. 1931-feb. 1932; 188; 1 omslag
  - Diversen, 33.
    - Nota inzake de bezuinigingsmogelijkheden bij het Ministerie van Waterstaat; met bijlagen., juli-aug. 1931; 189; 1 omslag
    - Stukken betreffende de ongunstige indruk, die de Minister van Waterstaat van de dienstregeling van het Moerdijkse Veer ontving tijdens een bezoek ter plekke., sept.-dec. 1931; 190
    - Briefwisseling met het Ministerie van Justitie inzake de noodzaak van politiebewaking bij waterstaatswerken naar aanleiding van een anonieme brief inzake inschakeling van Duitsers bij de bouw van de brug bij Zaltbommel; met bijlagen., sept.-okt. 1932; 191; 1 omslag
    - Stukken betreffende het weren van anarchisten en communisten bij de uitvoering van werken in Wieringermeer., mei-juli 1933; 192; 1 omslag
    - Brief van de Minister van Defensie inzake het onderhoud van het westelijk havenhoofd te Willemstad, dat noodzakelijk is in verband met het vervoer van het garnizoen van Bergen op Zoom; met bijlage., juni 1934; 193; 2 stukken
    - Stukken betreffende de mobilisatie-instructies inzake het autovervoer over het Moerdijkse Veer ingeval van troepenconcentratie ten zuiden van de grote rivieren., jan.-apr. 1935; 194; 1 omslag
    - Stukken betreffende de houding, die de burgemeester van Edam, mr. Th.C.P.M. Kolfschoten, heeft ingenomen tijdens een vergadering ter bespreking van de uitvoering van de Zuiderzeesteunwet., apr.-juli 1935; 195; 1 omslag
    - Brief van R.A. den Ouden van het Centraal Comité van Anti-Revolutionaire Kiesverenigingen, waarin deze verzoekt bij de toewijzing van een benzinestation aan de nieuwe verkeersweg naar Moerdijk aan een "kennis met twaalf kinderen" de voorkeur te geven; met bijlagen., juli-aug. 1935; 196; 1 omslag
    - Brief van de Minister van Defensie inzake de bouw van kazematten bij Vreeswijk., aug. 1935; 197; 1 stuk
    - Stukken betreffende de aansluiting van Duitse autowegen op het Nederlandse wegennet, met name de te bouwen weg van Wijler naar Emmerich, rekening houdende met de belangen van de landsverdediging., aug.-sept. 1936, jan.-feb. 1939; 198; 1 omslag
    - Stukken betreffende het maken van hindernissen tegen pantserwagens bij de kazematten; met tekeningen., aug.-okt. 1936, feb. 1937; 199; 1 omslag
    - Stukken betreffende een anonieme dreigbrief aan de Directeur van de Rijksdienst ter uitvoering van de Zuiderzeesteunwet, waarin geëist wordt dat aan diegenen, die onder de Zuiderzeesteunwet vallen, hun uitkering wordt gegeven., sept.-okt. 1936; 200; 1 omslag
    - Stukken betreffende de noodzaak tot instandhouding van de aanleginrichtingen van het Moerdijkse Veer na de opheffing van dal veer., dec. 1936-feb. 1937, apr.-mei 1940; 201; 3 stukken
    - Stukken betreffende de aanleg van of het treffen van voorzieningen aan autosnelwegen in verband met de landsverdediging., dec. 1936-okt. 1939; 202-207; 6 omslagen
      - Rijksweg nr. 76 (Geleen-Heerlen) dec. 1936-juli 1938, 202
      - Rijksweg nr. 53 (Nijmegen-Beek) feb.-sept. 1938, 203
      - Rijksweg nr. 51 (Arnhem-Zevenaar) mrt.-apr. 1938, 204
      - Rijksweg nr. 1 (Eemnes-Hoevelaken) nov. 1938-okt. 1939, 205
      - Rondweg bezuiden en beoosten Amersfoort jan.-mrt. 1939, 206
      - Rijksweg nr. 9 (Afsluitdijk-Leeuwarden) sept. 1939, 207
    - Dossier inzake het maken van hindernissen en bergplaatsen in de opritten van de brug voor gewoon verkeer over de IJssel te Katerveer; met kaarten., mei 1937-jan. 1938; 208; 1 omslag
    - Stukken betreffende het geschil tussen Joh. Broersma en het Rijk, dat is ontstaan bij het maken van een deel van de Voorhaven in het Maas-Waalkanaal volgens Bestek nr. 179 dienst 1923-1924, waarbij dr.ir. L.R. Wentholt hoofdingenieur was., sept. 1937-nov. 1949; 209-215; 1 pak, 4 omslagen en 5 stukken
      - Stukken betreffende de strafvervolging van Joh. Broersma wegens smaad, subsidiair eenvoudige belediging van ir. Wentholt, gepleegd in de brochure "Ik zal handhaven" van 20 sept. 1937 en de "Open brief aan de Raad van Ministers", van 14 jan. 1938 sept 1937-juli 1940, 209; 1 pak
      - Nota, waarin ir. Wentholt de "Open brief" en een adres van Joh. Broersma aan H.M. de Koningin van commentaar voorziet, met aantekeningen. (eind 1938)., 210
      - Kladaantekeningen van ir. Wentholt ter voorbereiding van zijn korte-en uitvoerige nota's. (begin 1939), 211
      - Uitvoerige nota door ir. Wentholt. concept en minuut. (mei 1939), 212; 2 stukken
      - Korte nota door ir. Wentholt. Klad, concept en minuut. (juni 1939), 213; 3 stukken
      - Briefwisseling met Joh. Broersma betreffende de afrekening van het werk te Weurt, bestek 179, dienst 1923-1924 èn de positie van de gebroeders Broersma bij de inschrijving op toekomstige waterstaatswerken; met bijlagen. juli 1945-okt. 1946, 214
      - Ingekomen krantenknipsel uit "Herrijzend Wieringermeerland" van 1 okt. 1949, houdende een open brief door Joh. Broersma aan mr. Teulings, de nieuwe Minister van Binnenlandse Zaken; met desbetreffende interne nota's. okt.-nov. 1949., 215
    - Stukken betreffende de medewerking van de Rijkswaterstaat aan een tentoonstelling in Egypte in het kader van de bevordering van de economische betrekkingen tussen Egypte en Nederland., jan.-feb. 1938; 216; 1 omslag
    - Stukken betreffende het verstrekken van gegevens door de Rijkswaterstaat aan de Inspecteur der Genie inzake de voorraden straatklinkers., apr. 1938; 217; 1 omslag
    - Minuut-brief aan de Hoofdingenieur-directeur in de Directie Overijssel en Drenthe inzake de uitnodiging door de Minister van Economische Zaken aan de hoofdingenieur in het arrondissement Zutphen zitting te nemen in de Commissie van Overleg inzake de voorbereiding van de verbetering van de afwatering van de Sallandse weteringen., aug. 1938; 218; 1 stuk
    - Stukken betreffende het in veiligheid brengen van archiefstukken in verband met de oorlogsdreiging., sept. 1938-feb. 1943; 219; 1 omslag
    - Stukken betreffende de plaatsing van een verdedigingswerk nabij Ter Apel, op de Leidijk., mrt.-mei 1939; 220; 1 omslag
    - Stukken betreffende inundaties en bemalingen in verband met de landsverdediging., apr. 1939-mei 1940; 221-231; 10 omslagen en 1 stuk
      - Verbetering van de Maas. apr.-juni 1939, 221
      - Regeringstelegram inzake de verzending van het inundatietelegram voor de 2e periode, aug. 1939, 222; 1 stuk
      - Drooghouden van de vesting Holland, aug. 1939-feb. 1940, 223
      - Raam-Peelstelling. aug. 1939-mrt. 1940, 224
      - Friese merenstelling. nov. 1939-apr. 1940, 225
      - Polder Kruiningen: kanaal door Zuid-Beveland. nov. 1939-mei 1940, 226
      - Oostfront van de vesting Holland. dec. 1939-feb. 1940, 227
      - Amsterdam-Rijnkanaal bij Wijk bij Duurstede. dec. 1939-apr. 1940, 228
      - Grebbelinie. jan.-mrt. 1940, 229
      - Zanddijklinie (Zeeland), waaronder maatregelen tegen verzilting. jan.-apr. 1940, 230
      - IJsselkanalisatie. apr.-mei 1940., 231
    - Brief van de Hoofdingenieur-directeur in de Directie Bovenrivieren inzake de nachtvaart door defensieconvooien; met bijlagen., mei 1939; 232; 3 stukken
    - Briefwisseling met de Hoofdingenieur-directeur in de Directie Limburg inzake de aanleg van een telefoonkabel door de Maas bij de stuw te Sambeek., juni 1939; 233; 1 omslag
    - Stukken betreffende de voorstellen het Bureau Inschrijving Motorrijtuigen en Aanhangwagens na de splitsing van het Departement van Waterstaat te doen overgaan naar de Rijksverkeersinspectie., juni 1939-juli 1947; 234; 1 omslag
    - Stukken betreffende het vaststellen van richtlijnen inzake de houding, die door de burgerlijke bestuursorganen en ambtenaren bij een vijandelijke inval moet worden aangenomen., sept. 1939-juli 1940; 235; 1 omslag
    - Brief van de Directie Groningen en Friesland aan de N.V. Maatschappij tot Exploitatie van Noordzeebaden en Wagenborg's Passagiersdiensten te Delfzijl inzake richtlijnen met betrekking tot postboten bij een vijandelijke inval. Afschrift., nov. 1939; 236; 1 stuk
    - Briefwisseling met de Hoofdingenieur-directeur in de Directie Benedenrivieren inzake de ontruiming van het bureel te Hoek van Holland bij eventuele evacuatie., dec. 1939; 237; 2 stukken
    - Stukken betreffende het verzoek van mr. W.M. Lanschot, lid van de Eerste Kamer der Staten-Generaal, de inundaties in oostelijk Noord-Brabant op peil te houden., dec. 1939; 238; 1 omslag
    - Stukken betreffende het in veiligheid brengen van materieel ten behoeve van de scheepvaart bij dreigend oorlogsgevaar., jan.-mrt. 1940; 239; 1 omslag
    - Minuut-brief aan de Minister van Defensie, waarin verzocht wordt de beslissing aangaande de militaire voorzieningen aan de brug over de Merwede te Gorinchem te bespoedigen., mei 1940; 240; 1 stuk
    - Briefwisseling met de Minister van Defensie inzake het treffen van voorzieningen ter voorkoming van het landen van vreemde vliegtuigen op autowegen., mei 1940; 241; 2 stukken
    - Minuut-brief aan de Hoofdingenieur-directeur in de Directie Zeeland betreffende de verbetering van de veerhavens Anna Jacoba en Zijpe., mei 1940; 242; 1 stuk
    - Brief, waarin de Chef van de Marinestaf verzoekt-op grond van punt 5 van het Aanvullingsprotocol betreffende de overgave van het Nederlandse leger-direct met de herstelwerkzaamheden van de beschadigingen aan havens en werven te beginnen. Afschrift., nov. 1940; 243; 1 omslag
    - Briefwisseling met de Hoofdingenieur-directeur in de Directie Noord-Brabant inzake de vordering van het directiebureel door het Duitse leger; met bijlagen., aug. 1942; 244; 1 omslag
    - Briefwisseling met de Hoofdingenieur-directeur in de Directie Zuid-Holland inzake de vordering van het bureel te Hellevoetsluis door het Duitse leger., jan.-apr. 1943; 245; 3 stukken
    - Stukken betreffende de wijze van uitvoering van waterstaatswerken na het beëindigen van de oorlog., mrt. 1943-apr. 1945; 246; 1 omslag
    - Briefwisseling met de Hoofdingenieur-directeur in de Directie Noord-Holland inzake de gebrekkige informatievoorziening aangaande inundaties., apr. 1944; 247; 2 stukken